Administration communale
Archives départementales du Gers
Administration communale
1789-1941
2 O 1 - 466
Gers. Préfecture
La loi du 28 pluviôse an VIII (17 février 1800) a instauré le découpage du département en arrondissements, cantons et communes. Elle a également créé les préfectures et les sous-préfectures, le poste de préfet et les conseils généraux.
Les préfectures de département constituent, à l'échelle de la circonscription départementale, un élément du maillage de l'administration territoriale déconcentrée en charge de la mise en ouvre de l'ensemble des politiques publiques. Le préfet placé à sa tête incarne la permanence et la présence de l'État sur le territoire.
La fonction de préfet est définie par l'article 72 de la Constitution de la Cinquième République. Dépositaires de l'autorité de l'État dans le département, les préfets sont institués dans le contexte de la grande réforme consulaire de l'administration territoriale opérée par la loi du 28 pluviôse an VIII [17 février 1800]. Les préfets reçoivent de nouveaux pouvoirs par le décret du 25 mars 1852, ils peuvent ainsi nommer directement, sans requérir l'aval du gouvernement, à des fonctions ou emplois nécessaires au fonctionnement des services publics locaux. Après la Première Guerre mondiale, l'administration territoriale de l'État fait l'objet d'une profonde réorganisation qui aboutit, en 1926 sous le gouvernement Poincaré, à la suppression de 106 sous-préfectures.
Un décret du 14 mars 1964 consolide le rôle et le pouvoir des préfets en affirmant leur qualité de représentants de toutes les composantes de l'État dans les départements et leur mission de relais territorial de la politique de tous les ministères et non plus seulement de celle du ministère de l'Intérieur.
Responsables du maintien de l'ordre public, les préfets détenaient également jusqu'en 1982 le pouvoir exécutif du département en tant que collectivité territoriale. Depuis la loi n° 82-213, le préfet exerce un contrôle de légalité a posteriori sur les actes des collectivités et ne peut que déférer les actes aux tribunaux administratifs. La plupart des services déconcentrés de l'État, sont placés par ailleurs à cette date sous l'autorité du préfet.
Le département du Gers est créé sous la Révolution française, le 4 mars 1790, à partir d'une partie de l'ancienne province de Gascogne. En 1808, il est amputé du canton de Lavit, situé au nord-est, rattaché au nouveau département de Tarn-et-Garonne.
Auch devient naturellement le chef-lieu du département.
Le classement des dossiers communaux a réellement débuté en 2015 et s'est poursuivi jusqu'en 2018. Il a été mené par Jean-Luc Badia, Maryse Camarazo, Yvette Casotto et Delphine Vignau, avec l'appui de vacataires ou de stagiaires.
Il suit les préconisations de la circulaire AD 98-8 sur le cadre de classement des Archives départementales publié en 1998.
Versement. Le fonds de la série O a été progressivement versé par la préfecture et les sous-préfectures du Gers en 1956 et 1961.
La série O est constituée des dossiers produits par les bureaux de la préfecture chargés du contrôle des affaires communales, par la trésorerie générale, chargée de l'examen des comptes de gestion, des receveurs municipaux et des pièces à l'appui, et par le service vicinal.
La sous-série 2 O est constituée des comptes de gestion communaux et des dossiers d'affaires communales. Elle est classée par ordre alphabétique des noms de communes et cotée à partir du numéro INSEE.
Les domaines traités sont:
la comptabilité communale
l'administration générale: personnel, assurances, contentieux, statistiques
les bâtiments communaux
les biens communaux non bâtis
les travaux publics
l'agriculture
les affaires militaires et la police
l'assistance et la prévoyance
la culture et les sports.
L'ensemble du fonds a fait l'objet d'un conditionnement en matériaux neutres; les plans de grands formats ont été retirés des dossiers, mis à plat et pourvus d'une cote annexe.
Les pièces justificatives des comptes pour les communes d'Aignan à Cazaubon ont été éliminées.
Fonds clos.
Classement établi conformément aux préconisations de la circulaire AD 98-8 relative au cadre de classement des Archives départementales.
Librement communicable. Cependant, même pour les documents communicables au regard de la législation, le mauvais état matériel des documents ne permet pas d'assurer leur consultation en salle de lecture.
E DÉPOT: archives communales déposées
3 P: cadastre
N: travaux publics
1319 W: administration communale postérieure à 1940
Gers (Occitanie, France; département)
- Aignan
  - Comptes de gestion., 1910-1924; 2 O 1/1
    Aignan (Gers, France)
  - Comptes de gestion., 1924-1941; 2 O 1/2
  - Revenus, impositions extraordinaires (1906-1926); droit de place (1909-1912); vente de vieux papiers (1923); droit de pesage (1933). Charges, emprunts (1909); souscription pour l'emprunt de la Victoire (1916)., 1906-1933; 2 O 1/3
  - Contentieux., 1809-1919; 2 O 1/4
  - Garde-champêtre (1807-1925). Régisseur (1934). Officier d'état civil (1912). Percepteur (1915)., 1807-1934; 2 O 1/5
  - Mairie, démolition (1843, 1892); horloge, acquisition (1894); construction et travaux, agrandissement (1832-1901). Église (1831-1919). Presbytère (1828-1926)., 2 O 1/6
    Mairie: voir plans 2 O 1 / 6 / 1-3.
  - Cimetière, aménagement (1835-1897) et gestion des concessions (1866-1940)., 1835-1940; 2 O 1/7
    Cimetière: voir plans 2 O 1 / 7 / 1-3.
  - École, maison d'école (1880-1884); école de garçons (1879-1919); école de filles (1868-1927). Halles et places publiques (1824-1929). Champ de foire (1828-1829)., 2 O 1/8
    École de filles: voir plan 2 O 8 / 1; Maison d'école: voir plans 2 O 8 / 2-13; Halle et places publiques: voir plan 2 O 8 / 14-16.
  - Octroi (1819-1926). Pont à bascule (1880-1881). Puits (1859-1861). Lavoir public (1848-1892, 1910). Fontaine publique (1831). Tour (1827-1882). Arènes (1832). Pépinière (1865)., 2 O 1/9
  - Biens non bâtis. - Terrains, partages (1808-1826); baux (1826-1928); ventes (1832-1882); acquisitions (1909-1910). Forêt (1850-1935). Mare, comblement (1820-1827)., 1808-1935; 2 O 1/10
  - Egout collecteur, construction (1897). Eau potable (1921-1922)., 1897-1922; 2 O 1/11
  - Drainage, travaux (1916). Fusées paragrêles (1910-1923)., 2 O 1/12
  - Police administrative: arrêtés municipaux., 1845-1915; 2 O 1/13
  - Bureau de bienfaisance: comptes de gestion., 1888-1935; 2 O 1/14
- Ansan
  - Comptes de gestion., 1887-1927; 2 O 2/1
    Ansan (Gers, France)
  - Comptes de gestion., 1928-1940; 2 O 2/2
  - Revenus, ventes d'arbres (1856); bail d'une maison (1911-1924); imposition extraordinaire (1923)., 1856-1924; 2 O 2/3
  - Assurances., 1926; 2 O 2/4
  - Garde-champêtre., 1827-1858; 2 O 2/5
  - Mairie, réparations (1831). Presbytère (1823-1824, 1911). Cimetière, gestion des concessions (1871-1939). Écoles, maison d'école, acquisition (1837-1841); ancienne école, vente (1882-1883); école mixte, construction (1873-1896); logement des instituteurs (1881-1928); mobilier scolaire (1843-1844); bibliothèque scolaire (1895); puits (1860-1861). Achat d'un immeuble (1911-1912)., 1823-1939; 2 O 2/6
    Cimetière, concessions: voir plans 2 O 2 / 6 / 3-4; École mixte: voir plans 2 O 2 / 6 / 1-2.
  - Terrains, ventes (1834-1891); échanges (1823); usurpations (1839)., 1823-1891; 2 O 2/7
- Antras
  - Comptes de gestion., 1910-1927; 2 O 3/1
    Antras (Gers, France)
  - Comptes de gestion., 1927-1940; 2 O 3/2
  - Garde-champêtre (1817-1877). Receveur (1916-1928)., 1817-1928; 2 O 3/3
  - Presbytère (1861). Cimetière, aménagement (1830) et gestion des concessions (1879-1938). École, travaux (1840-1929)., 1830-1938; 2 O 3/4
  - Terrain, baux., 1915; 2 O 3/5
  - Travaux publics.- Électrification., 1927-1928; 2 O 3/6
  - Sapeurs-pompiers, acquisition de deux motos-pompe., 1930-1931; 2 O 3/7
- Arblade-le-Bas
  - Comptes de gestion., 1910-1929; 2 O 4/1
    Arblade-le-Bas (Gers, France)
  - Comptes de gestion., 1929-1940; 2 O 4/2
  - Revenus, impositions extraordinaires (1910-1920). Charges, subvention accordée en faveur de la famille d'un militaire décédé (1907)., 1907-1920; 2 O 4/3
  - Garde-champêtre (1854-1859). Receveur (1924-1930). Instituteur (1819)., 1854-1930; 2 O 4/4
  - Église (1935). Cimetière, aménagement (1905-1906) et gestion des concessions (1874-1929). École, construction et travaux (1879-1911), procès contre l'entrepreneur (1898-1899). Puits (1922-1925)., 1874-1935; 2 O 4/5
  - Police administrative: règlement sur l'ouverture d'un café ou d'un débit de boisson., 1850; 2 O 4/6
- Arblade-le-Haut
  - Comptes de gestion., 1910-1929; 2 O 5/1
    Arblade-le-Haut (Gers, France)
  - Comptes de gestion., 1929-1941; 2 O 5/2
  - Revenus, impositions extraordinaires (1938). Charges, emprunts (1916-1925)., 1916-1938; 2 O 5/3
  - Suppression de la section de Tournerie et du quartier de Pitté (1899); changement de nom de commune (1902-1903). Archives communales (1875)., 1875-1930; 2 O 5/4
    Élections: voir plan 2 O 5 / 4 / 1.
  - Receveur., 1921-1930; 2 O 5/5
  - Église (1926, 1931). Cimetière, aménagement (1868-1899) et gestion des concessions (1868-1929). École, travaux (1844-1937). Puits (1926)., 2 O 5/6
  - Terrains, ventes (1844); usurpations (1806-1824)., 1806-1844; 2 O 5/7
  - Bureau de bienfaisance: comptes de gestion., 1914-1936; 2 O 5/8
  - Police administrative: arrêtés municipaux., 1898-1911; 2 O 5/9
- Arcamont
  - Comptes de gestion., 1910-1940; 2 O 6/1
    Arcamont (Roquelaure, Gers, France; 1790-1950)
  - Revenus, imposition extraordinaire (1904). Charges, aide en faveur de la Roquelaure pour l'achat de matériel scolaire (1905); concours financier à la défense nationale (1916)., 1904-1916; 2 O 6/2
  - Administration générale.- Demande de rattachement de la section F à la Sainte-Christie., 1900-1901; 2 O 6/3
  - Personnel.- Garde-champêtre (1871); receveur (1919-1928)., 1871-1928; 2 O 6/4
  - Bâtiments. - Mairie (1893-1913). Église (1926-1930). Cimetière, aménagement (1895-1900); gestion des concessions (1874-1920). École, maison d'école, travaux (1873-1886); logement de l'instituteur (1872-1891); matériel scolaire (1872-1873). Fontaine (1873-1874)., 1872-1930; 2 O 6/5
    Cimetière: voir plan 2 O 6 / 5 / 1.
  - Assistance et prévoyance.- Indigents, demande de secours., 1837; 2 O 6/6
- Ardizas
  - Comptes de gestion., 1910-1941; 2 O 7/1
    Ardizas (Gers, France)
  - Revenus, impositions extraordinaires (1921-1928). Charges, subventions en faveur de la chambre d'agriculture (1927); secours alloué à la Roquebillière (Alpes-Maritimes) (1928)., 2 O 7/2
  - Personnel.- Secrétaire (1925). Garde-champêtre (1929). Receveur (1924-1928). Tambour-afficheur (1927). Arpenteur (1865)., 1865-1929; 2 O 7/4
  - Bâtiments. - Église (1920-1925). Presbytère (1920). Cimetière, aménagement (1892-1908) et gestion des concessions (1893-1939). École, travaux (1836-1928). Puits (1894-1895). Abreuvoir (1903)., 1836-1939; 2 O 7/5
    École: voir plan 2 O 7 / 5 / 1.
  - Biens non bâtis.- Terrains, baux (1892-1903); usurpations (1825-1891). Fossés communaux (1836-1856). Viviers (1862-1899)., 1825-1903; 2 O 7/6
  - Assistance et prévoyance.- Bureau de bienfaisance: comptes de gestion., 1910-1935; 2 O 7/7
  - Administration générale.- Statistiques (1854). Contentieux (1865)., 1854-1865; 2 O 7/3
- Armentieux
  - Comptes de gestion., 1910-1941; 2 O 8/1
    Armentieux (Gers, France)
  - Revenus, impositions extraordinaires., 1914-1926; 2 O 8/2
  - Personnel.- Receveur., 1924-1928; 2 O 8/3
  - Bâtiments. - Presbytère, acquisition d'une maison (1831-1833). Cimetière, aménagement (1887-1927) et gestion des concessions (1927-1929). École, travaux (1851-1932)., 1831-1932; 2 O 8/4
    École: voir plans 2 O 8 / 4 / 1-3; Cimetière: voir plan 2 O 8 / 4 / 4.
  - Biens non bâtis.- Terrains, ventes et acquisitions (1866-1879). Gravier, extraction (1826-1863)., 1826-1879; 2 O 8/5
- Armous-et-Cau
  - Comptes de gestion., 1904-1941; 2 O 9/1
    Armous-et-Cau (Gers, France)
  - Situation financière (1910-1924). Revenus, impositions extraordinaires (1909-1926)., 2 O 9/2
  - Personnel.- Garde-champêtre (1853-1859). Receveur (1922-1929)., 1853-1929; 2 O 9/3
  - Bâtiments. - Église (1882-1892). Presbytère (1910). Cimetière, aménagement (1884-1885) et gestion des concessions (1933). École, maison d'école, construction et travaux (1840-1930); préau (1890); cours de récréation (1929-1930). Puits (1896-1898)., 1840-1933; 2 O 9/4
    Église: voir plan 2 O 9 / 4 / 1.
  - Biens non bâtis.- Terrains, ventes (1831); bornage (an X-an XI)., an X-1831; 2 O 9/5
- Arrouède
  - Comptes de gestion., 1910-1941; 2 O 10/1
    Arrouède (Gers, France)
  - Charges, emprunts., 1916-1924; 2 O 10/2
  - Bâtiments. - Église (1913-1930). Presbytère (1831-1886). Cimetière, aménagement (1878-1930) et gestion des concessions (1930). École, travaux (1862-1891)., 1831-1930; 2 O 10/3
    École: voir plans 2 O 10 / 3 / 1-3.
  - Biens non bâtis.- Terrains, baux., 1921; 2 O 10/4
- Artiguedieu
  - Comptes de gestion., 1910-1941; 2 O 11/1
    Artiguedieu (Seissan, Gers, France; 1790-1972)
  - Situation financière (1910-1926). Revenus, rente (1881); impositions extraordinaires (1906-1926)., 1881-1926; 2 O 11/2
  - Personnel.- Receveur., 1924-1926; 2 O 11/3
  - Bâtiments.- Église (1884). Presbytère (1882-1913). Cimetière, aménagement (1877-1901) et gestion des concessions (1918, 1933). École, maison d'école, construction (1853-1877); travaux (1878-1913); mobilier scolaire (1876-1886); puits scolaire (1906-1907)., 1853-1933; 2 O 11/4
  - Biens non bâtis.- Terrains, ventes (1837-1879); usurpations (1819-1834)., 1819-1879; 2 O 11/5
  - Affaires militaires, police.- Police administrative: arrêtés relatifs aux chiens enragés et aux vendanges., 1843-1846; 2 O 11/6
- Aubiet
  - Comptes de gestion., 1846-1920; 2 O 12/1
    Aubiet (Gers, France)
  - Comptes de gestion., 1920-1941; 2 O 12/2
  - Revenus, droits de place (1897-1902); impositions extraordinaires (1916-1928). Charges, emprunt (1930)., 1897-1930; 2 O 12/3
  - Administration générale.- Contentieux., 1818-1891; 2 O 12/4
  - Personnel.- Secrétaire (1913-1915). Gardes-champêtres (1808-1888)., 1808-1915; 2 O 12/5
  - Mairie (1829-1889). Églises de l'annexe Daignan (1836-1838) et d'Aubiet (1866-1923). Fabrique (1906-1911). Presbytère, acquisition d'une maison (1817-1818) et agrandissement (1872-1874); jardin (1861-1863); baux (1914, 1920). Cimetière, aménagement (1829-1886) et gestion des concessions (1860-1940)., 1817-1940; 2 O 12/6
    Mairie: plan 2 O 12 / 6 / 1; Église d'Aignan: plans 2 O 12 / 6 / 2-9; Presbytère: plan 2 O 12 / 6 / 10.
  - Écoles, maison d'école, travaux (1842-1853); école de garçons (1877-1905); écoles de filles (1875-1921); groupe scolaire (1902-1927); écoles de filles et de garçons, acquisitions (1904); mobilier scolaire (1837-1929); lieux d'aisance (1868); cantine (1938-1939); logement et jardin (1881)., 1837-1939; 2 O 12/7
    Écoles: voir plans 2 O 12 / 7 / 1-4.
  - Établissement de charité (1840-1841). Halle (1876-1888). Horloge (1873). Bascule (1904-1925). Abattoir (1885-1898). Fontaines (1857-1858). Lavoirs (1906-1907). Latrines publiques (1868-1886). Bureau de poste (1928-1929). Grange du château (1824-1925). Locaux communaux, baux (1837-1937)., 1824-1937; 2 O 12/8
    Halle: voir plans 2 O 12 / 8 / 5-7.
  - Ventes de terrains., 1816-1837; 2 O 12/9
  - Ventes de terrains., 1839-1928; 2 O 12/10
  - Terrains, baux (1830-1925); échanges (1819-1823); acquisitions (1851-1865); usurpations (1818-1844). Bornage (1819-1839). Vivier (1844, 1875)., 1818-1925; 2 O 12/11
  - Travaux publics.- Électricité (1919). Téléphone (1911)., 1911-1919; 2 O 12/12
  - Affaires militaires, police.- Police administrative: arrêtés municipaux., 1884-1930; 2 O 12/13
  - Assistance et prévoyance.- Bureau de bienfaisance: comptes de gestion., 1910-1936; 2 O 12/14
- Auch
  - Comptes administratifs (1878-1932). Budgets et chapitres additionnels (1881-1933)., 1878-1933; 2 O 13/1
    Auch (Gers, France)
  - Situations financières (1865-1897). Revenus, droits de hallage (1808-1910); droits de pesage (1843-1867); droits d'abattage (1873); droits de publication (1910-1913). Contributions sur les spectacles (1920); taxe sur les taxis (1925-1928); contributions sur les propriétés bâties (1926-1930) et non bâties (1927-1931); taxe sur les instruments de musique (1927-1930); taxe sur les débits de boisson (1927-1931); taxe sur les locaux professionnels (1927-1930); taxe d'habitation (1927-1930); taxe sur le déversement des égouts (1927); taxes communales sur les automobiles et cycles (1927-1931); contributions directes (1930), impositions extraordinaires (1857-1932), recouvrement de dettes (1881), vente d'arbres (1918-1929)., 1808-1932; 2 O 13/2
  - Octroi, règlement (1830-1833); bail du droit d'octroi (1833-1883); statistiques (1876); tarifs (1886-1921)., 1830-1921; 2 O 13/3
  - Charges, dettes (1827-1879); emprunts (1832-1931); droits réunis (1806); relevés des dépenses (1881-1897)., 1806-1931; 2 O 13/4
  - Administration générale.- Assurances (1852-1914). Contentieux (1844-1926)., 2 O 13/5
  - Personnel.- Secrétaires (1918). Gardes-champêtres (an III-1878, 1917). Commissaire-voyer (1813). Receveurs (1887-1895). Agents de l'octroi (1831-1927). Jaugeurs publics (1867). Agents recenseur (1881). Commissaires de police (1881). Agents de police (1891-1929). Architectes (1859-1904). Médecin (1881). Pompiers (1890-1928). Retraites, liquidations (1866-1929). Syndicat du personnel communal des services de santé (1938)., an III-1938; 2 O 13/6
  - Mairie (1816-1929). Horloge (1829-1931). Cathédrale Sainte-Marie (1828). Église Saint-Orens (1806-1931). Église Saint-Paul (1867-1871). Église des Carmélites (1847-1848). Église d'Embats (1920-1934). Logement des curés (1888-1889). Bâtiment des Capucins (1817). Couvent du Prieuré (1908-1923). Salle de la doctrine chrétienne (1846). Fabrique (1889-1890)., 1806-1934; 2 O 13/7
  - Cimetières, création (an X-1855), travaux (1820-1929), agrandissement (1866-1871), translation (1868); chapelle (1866-1906); déposition (1884-1888); cimetière d'Embats (1837-1851); suppression du cimetière Victor Hugo (1902-1903); logement du concierge et salle d'autopsie (1855-1858); ancien cimetière, bail à ferme (1889-1898). Corbillard (1916). Police des sépultures (1839-1917)., an X-1929; 2 O 13/8
  - Règlementation., 1853-1939; 2 O 13/9
  - Concessions n°1 à 1999., 1868-1893; 2 O 13/10
  - Concessions n°2000 à 2750., 1918-1929; 2 O 13/11
  - Concessions n°2751 à 3618., 1930-1940; 2 O 13/12
  - Salle d'asile (1845-1879). École des Ursulines (1842-1852). École rue de Metz (1874-1931). École de la Patte-d'Oie (1881-1900).École rue Gambetta (1886-1891)., 1842-1931; 2 O 13/13
  - École d'Embats (1882-1887). École du Pont national (1891-1904). École de la doctrine chrétienne (1828-1899)., 1828-1904; 2 O 13/14
  - Collège royal (1832-1845). Lycée d'Auch (1847-1929). Prieuré: école, collège et lycée de filles (1897-1910)., 1832-1929; 2 O 13/15
  - École normale (1833-1885). École de dessin et d'architecture (1841-1847). Fournitures scolaires (1887-1931). Cantines scolaires (1911-1916). Colonies de vacances (1927-1930)., 1833-1931; 2 O 13/16
  - Place du moulin (1852-1853). Place Saint-Pierre (1894-1895). Place de l'Hôtel de Ville (1912-1933). Place Salustre de Bartras (1927-1928). Halle aux grains (an X-1883). Halle au blé (1846-1847). Halle aux herbes (1874-1927). Champ de foire (1855-1861). Marché aux veaux (1828-1830). Marché aux chevaux (1847)., an X-1933; 2 O 13/17
  - Puits (1849-1880). Fontaines (1808-1902). Lavoirs (1872-1933). Abreuvoirs (1862-1883)., 1808-1933; 2 O 13/18
  - Bureau de poste (1825-1930). Bureau de l'octroi (1835-1925). Bureau du poids public (1921). Bascule (1843-1924). Maison du garde-barrière (1869-1874). Caserne de pompiers (1925-1927). Casernes militaires (1823-1930)., 2 O 13/19
  - Abattoirs (1809-1929). Boucherie (1791-1827). Dépôt de remonte du Garros (1855-1920). Dépôt de fourrage (1856). Maisonnette au bois d'Auch (1843-1893)., 1791-1929; 2 O 13/20
  - Musées (1913-1917). Bibliothèque (1866-1927). Théâtre (1851-1928). Salle de spectacles (1851-1852). Statues et monuments honorifiques (1889-1926). Kiosque à musique (1880-1927). Kiosque à journaux (1890-1926). Terrain de sport de Mathalin (1922-1926)., 2 O 13/21
  - Gare (1912-1927). Ancienne Préfecture (1928). Hôpital (1859). Bureau de la justice de paix (1849-1892). Logement des Présidents de la Cour d'assises (1855-1892). Escalier monumental (1928). Escalier place des Carmélites (1820-1832). Portes de la ville (1817-1818). Bains des tilleuls (1911-1913). Latrines (1854-1924). Moulin Saint-Martin (1907-1929). Manège (1830). Maisons appartenant à la commune, location et entretien (1834-1920). Entretien des bâtiments communaux (1839-1930)., 1817-1930; 2 O 13/22
  - Échanges (1837); ventes (1829-1926); acquisitions (1829-1869); usurpations (1822-1881); cessions (an IX-1913); occupations temporaires de terrains (1877)., an IX-1926; 2 O 13/23
  - Baux., an XII-1925; 2 O 13/24
  - Forêts, ventes de bois (1816-1834); aménagement (1890-1891), bois de l'hôpital (1876-1890). Jardins publics (1817-1929). Baignade publique (1882). Quai Lissagaray (1926-1929)., 1816-1929; 2 O 13/25
  - Éclairage public (1828-1928). Gaz (1864-1898). Électrification (1934-1937)., 1828-1937; 2 O 13/26
  - Egouts (1884-1920). Bouches d'eau et d'incendie (1907-1928)., 1884-1928; 2 O 13/27
  - Fontaines, alimentation (1852-1860); réservoirs du quartier de la cavalerie (1864); filtres (1869-1871); béliers hydrauliques (1880-1907); contentieux suite à la faillite de l'entrepreneur Danigol (1866-1870)., 1852-1907; 2 O 13/28
  - Canalisation., 1883-1913; 2 O 13/29
  - Réservoir de Lescat: projet de construction (1892-1893); construction (1896-1903); travaux sur les murs (1905); financement (1894-1899); contentieux avec l'entrepreneur Loudin (1883-1897). Bassin de la Cote des Neiges (1900). Bassin de l'Oratoire (1907). Bassin de Lescat (1908-1913)., 1860-1928; 2 O 13/30
  - Alimentation en eau potable, stérilisation (1924-1933); projet d'adduction (1906-1917); concessions (1897-1912). Usine élévatoire de l'eau potable (1906-1931)., 1897-1933; 2 O 13/31
  - Agriculture.- Rivière du Gers, construction d'un barrage (1852); curage (1881-1893); redressement des rives (1821-1913); perrés maçonnés (1883-1901); crues (1897-1907). Glacière, prise d'eau (1923). Ruisseau du Lastran (1889-1908). Canal Garrasic (1894-1900). Canal de la route d'Agen (1922). Ferme école de la Hourre (1912). Concours agricoles (1863-1922)., 1821-1923; 2 O 13/32
  - Caisse de retraite (1860-1884). Aide aux indigents (1881-1924)., 1860-1924; 2 O 13/33
  - Bureau de bienfaisance: comptes de gestion., 1885-1912; 2 O 13/34
  - Bureau de bienfaisance: comptes de gestion., 1913-1941; 2 O 13/35
  - Culture et sports.- Fêtes publiques., 1863-1928; 2 O 13/36
  - Affaires militaires, police.- Police administrative, réglementation et arrêtés (1816-1915); troubles publics (1828); maison menaçant ruine (1923)., 1816-1923; 2 O 13/37
  - Droits de place et de stationnement., 1818-1939; 2 O 13/38
- Augnax
  - Comptes de gestion., 1910-1941; 2 O 14/1
    Augnax (Gers, France)
  - Revenus, impositions extraordinaires (1889-1922); rente (1900). Charges, emprunts (1900-1925)., 1889-1925; 2 O 14/2
  - Administration générale.- Contentieux., 1883; 2 O 14/3
  - Personnel.- Secrétaire (1915). Gardes-champêtres (1827-1863). Receveur (1924-1930). Carillonneur (1916)., 1827-1930; 2 O 14/4
  - Bâtiments. - Mairie (1839-1841, 1896). Presbytère (1866-1867). Cimetière, aménagement (1855-1901) et gestion des concessions (1881-1934). École, construction et travaux (1836-1916); préau (1881-1897); mobilier scolaire (1878-1880). Fontaines (1902). Abreuvoir (1882-1895)., 1836-1934; 2 O 14/5
    Cimetière: voir plan 2 O 14 / 5 / 1; École: voir plans 2 O 14 / 5 / 2-6.